臺灣新北地方法院民事判決
111年度婚字第246號
原      告  乙○○  

訴訟代理人  陳怡妃律師
            蔡順雄律師
上一人
複代理人    黃怡聞律師
被      告  甲○○  

上列當事人間請求離婚等事件，本院於民國111年8 月31日言詞
辯論終結，判決如下：
    主      文
一、准原告與被告離婚。
二、訴訟費用由被告負擔。
    事實及理由
一、原告起訴主張經審理後略以：
    ㈠兩造於民國98年1月15日結婚，詎被告於110年12月10日突
      向原告提及訴外人張雅嘉欲向其提起遺棄罪之告訴，原告
      一時不解，復經被告解釋張雅嘉係其與原告結婚前之女朋
      友，被告嗣後與原告結婚，張雅嘉認遭被告拋棄，遂稱欲
      向被告提起遺棄罪之告訴云云。然於隔日即110年12月11
      日傍晚5時許，張雅嘉竟攜胞兄一同前往兩造之住處，並
      向原告表明自109年9月時起，被告藉故以電話關心張雅嘉
      父母之近況，而張雅嘉於知悉此事後，發現內心深處實仍
      深愛著被告。而被告面對此情此景，勾起對張雅嘉過往美
      好回憶，向張雅嘉謊稱原告將於109年10月底往生，承諾
      張雅嘉於原告往生後，將與張雅嘉結為連理，攜手共同生
      活。
    ㈡又張雅嘉於110年12月11日親口向原告承認與被告已於109
      年10月發生性關係，且迄今兩人發生過數次性行為，並經
      在場之被告默認。原告為釐清被告與張雅嘉外遇之始末，
      遂於110年12月13日起以通訊軟體line與張雅嘉聯絡，言
      談之過程中，張雅嘉再次承認確有與被告發生性行為，為
      使被告於性行為中更為順利，張雅嘉還購買威而鋼予被告
      助興，被告亦坦承確有與張雅嘉發生性行為。
    ㈢原告就被告與張雅嘉之共同侵權行為，業已向臺灣宜蘭地
      方法院提起侵權行為損害賠償訴訟，該案於110年6月21日
      進行準備程序訊問證人蕭琮耀，蕭琮耀證稱張雅嘉自承與
      被告交往、多次發生性行為、並以威而剛助興等情，而被
      告對於與張雅嘉發生性行為之事亦向蕭琮耀直言不諱。由
      上可知，自109年9月起，被告多次與配偶以外之人張雅嘉
      合意性交，已嚴重破壞夫妻間之忠貞義務，構成民法第10
      52條第1項第2款裁判離婚事由。
    ㈣被告自109年9月起即與張雅嘉逾越男女分際之交往，另被
      告亦於兩造婚姻存續期間，竟向張雅嘉謊稱原告即將逝世
      ，並承諾於原告往生後，其將迎娶張雅嘉，攜手共同生活
      。又兩造於婚姻期間原共同居住於新北市○○區○○街000號6
      樓(下稱重安街住處)，因被告外遇後屢對原告口出惡言、
      恐嚇原告，並以通訊軟體Line傳送訊息：「那天調解時，
      跟我一起去的人就是我親侄子，他是真正的三重人，你的
      底細已經都被他查清楚了。」等語，原告恐發生危險，另
      行租屋搬離重安街住處，並將住處內原告購買之家電、傢
      俱一併搬離，被告竟以此為由，向臺灣新北地方檢察署（
      下稱新北地檢署）對原告提起竊盜告訴。衡諸ㄧ般家庭生
      活及誠摯相愛之夫妻關係，毫無可能無端對他方提起刑事
      告訴，顯見兩造間之婚姻已生破綻而無回復之希望，足徵
      兩造夫妻之誠摯相愛基礎業已動搖，彼此難以容忍、諒解
      ，無從繼續保持共同生活之圓滿幸福，而生難以回復之破
      綻，符合民法第1052條第2項之離婚事由，至為灼然，爰
      依民法第1052條第1項第2款及同條第2項規定，擇一為原
      告有理由之判決，准許兩造離婚。
二、被告答辯意旨則以：
    ㈠原告五年前就不認伊是她老公，他叫伊不要叫他老婆，原
      告也不叫伊老公、不認同伊是她老公，很早就分開了。伊
      已經6、70歲了，怎麼會有小三，卷內證據都是伊給原告
      的，伊知道原告在錄音。當初是因為原告出現，伊跟張雅
      嘉感情才會破裂。原告也不要這個家庭，是原告要伊接觸
      張雅嘉的。
    ㈡原告先提離婚，不然伊早就要跟原告離婚了，但原告要先
      還錢給伊，伊對原告還有7、8年感情，沒有要跟原告計較
      ，只要把錢還伊。原告還跟伊在一起時，騙伊錢，到現在
      還在騙，伊現在人財兩失，很不甘願，伊家都沒了，原告
      的家人都花伊的錢，伊新臺幣3,000,000讓原告買基金，
      也都沒有了，伊現在老了無法工作，沒有錢要如何生活，
      原告還有好幾條刑事案件，本件如果原告沒有跟伊和解，
      伊就會一直告原告。原告還把家裡的東西搬走，伊有告原
      告。伊同意離婚，但原告錢要還伊等語。
三、本院之判斷：
    ㈠按有民法第1052條第1 項以外之重大事由，難以維持婚姻
      者，夫妻之一方得請求離婚。但其事由應由夫妻之一方負
      責者，僅他方得請求離婚，民法第1052條第2 項定有明文
      。次按婚姻如有難以維持之重大事由，於夫妻雙方就該事
      由均須負責時，應比較衡量雙方之有責程度，僅責任較輕
      之一方得向責任較重之他方請求離婚，如雙方之有責程度
      相同，則雙方均得請求離婚，始符民法第1052條第2 項規
      定之立法本旨。婚姻乃兩人感情之結合，以組織家庭、共
      同生活為目的，婚姻共同生活之基礎，應出於夫妻雙方之
      情感及信賴，並使夫妻精神上、物質上互相扶持依存。因
      而夫妻應互相尊重以增進情感和諧，維繫誠摯相處之可能
      性，此亦為婚姻經營之重要基礎，若此基礎不復存在，致
      夫妻無法共同生活，且難再尋得積極復合之契機，即應認
      存有難以維持婚姻之重大事由。
    ㈡經查，兩造於98年1月15日結婚，現婚姻關係存續中等情，
      有兩造之戶籍謄本為證（見本院卷第55至57頁），並為兩
      造所不爭執，前開事實堪以認定。
    ㈢原告主張被告婚後即109年10月起即與張雅嘉發生性行為，
      被告因原告離家時帶走物品而對原告提起刑事告訴等情，
      業據原告到庭陳述明確，並提出原告與張雅嘉之line對話
      紀錄、兩造對話錄音暨譯文、診斷證明書、新北地檢署刑
      事傳票在卷為證，被告雖以前詞置辯，否認有婚外情，然
      被告並非無離婚意願，且觀諸兩造對話譯文顯示：原告稱
      「你跟張雅嘉本身有需要？」、被告稱「對啦，我根本沒
      需要對這方面，我為了就要對啦」、原告稱「你在這110
      年什麼時候跟她頭一次的性行為」、被告稱「性行為是講
      只有去社區才有剩下的車裡抱抱她就會思念阿」、原告稱
      「我講頭一次的性行為啦，這樣就算哪時幾月在哪跟她」
      、被告稱「幾月我也沒去想了啦；我就跟你講過了，真真
      正正有在性行為真真正正今年」、原告稱「110年」、被
      告稱「今年5月厚，她說今年5月搬回社區，跟她才有辦法
      方便，方便回去住在那，那時她都叫我去，不是我要去是
      她要求我去，好啦我本身也是要給他安慰」；原告稱「需
      要什麼東西」、被告稱「需要這東西，相愛的東西；結果
      我說實在，結果我要跟她相處在一起，我想說，我這方面
      我那麼久沒做了，我也不像是年輕人講那體力那麼有，我
      這樣跟她說，她在跟我說我來，她就比較男人性，我來藥
      房我來買威而鋼，看這個健康節目，有了解買那個加減對
      這樣有幫助，對男性器官有幫助安內喔!她就去買，但是
      買的時候她要出不用我出」等語，互核張雅嘉傳送「是你
      這幾年來沒給瑞桐（幸福感），是你給他機會想起我！當
      年我去店裡，你的態度我早就看清楚你的真面目！你要的
      是貪圖瑞桐金錢，如今你的目的讓他看的一清二楚！你想
      要貪圖別人的辛苦錢，得看你是否有福報可以花，人在做
      天在看」內容予原告（見本院卷第157頁），姑且不論被
      告是否確實有與張雅嘉違背婚姻忠誠義務發生性行為，惟
      被告在原告面前坦承與張雅嘉發生性行為、張雅嘉亦傳送
      與被告舊情復燃、指責原告貪圖被告金錢等內容之訊息與
      原告，凡此種種，均造成原告之精神痛苦，縱使被告之後
      改稱並未外遇，但已陷原告活在猜忌之婚姻關係之中，被
      告與張雅嘉此種異於一般男女社交往來之言行舉止，已確
      實動搖兩造婚姻信任之基礎，亦令兩造婚姻產生破裂關係
      ，自堪認定兩造婚姻生活具有裂痕存在，而被告辯稱「已
      6、70歲，怎麼會外遇有小三」之陳述，顯有避重就輕之
      情形，不足為採。是原告所為主張，堪信為真實。
    ㈣依上開事證，審酌被告婚後所為，已動搖兩造夫妻間之信
      任關係，依社會一般觀念而為觀察，已造成原告精神上之
      痛苦，足以破壞婚姻生活。且兩造於110年12月因上開事
      由感情裂痕顯難癒合，在情愛已失之情況下，若強求其維
      持婚姻，僅係造成貌合神離婚姻假相，實難期冀兩造婚姻
      完滿永續，依社會通常觀念，應堪認係屬民法第1052條第
      2項前段所稱難以維持婚姻之重大事由，且難以維持婚姻
      之重大事由，係可歸責於被告。從而，原告本於前開規定
      訴請離婚，為有理由，應予准許。另原告雖主張併依民法
      第1052條第1項第2款事由訴請判決離婚，然原告已表明就
      主張離婚事由中請求本院擇一判決准予離婚等語，因本院
      已依民法第1052條第2項規定准予離婚，就其他事由即無
      庸再予審認，附此敘明。
四、本件事證已臻明確，兩造其餘攻擊防禦方法及舉證，經審酌
    後，認對本件判決結果不生影響，爰均不予逐一論述，附此
    敘明。
五、結論：原告之訴為有理由，判決如主文。
中　　華　　民　　國　　111 　年　　9 　　月　　30　　日
                  家事法庭  法  官  周靖容
以上正本係照原本作成。
如對本判決上訴，須於判決送達後20日之不變期間內，向本院提
出上訴狀。如委任律師提起上訴者，應一併繳納上訴審裁判費。
中　　華　　民　　國　　111 　年　　9 　　月　　30　　日
                            書記官  鄭淑怡